【裁判字號】    95,簡上,26
【裁判日期】    950414
【裁判案由】    妨害公務
【裁判全文】
臺灣彰化地方法院刑事判決              95年度簡上字第26號
公  訴  人  臺灣彰化地方法院檢察署檢察官
上  訴  人
即  被  告  乙○○
上列上訴人因妨害公務案件，不服本院員林簡易庭九十四年度員
簡字第四五六號中華民國九十四年十一月二十八日第一審判決（
原檢察官聲請簡易判決處刑案號：九十四年度偵字第五六八九號
），本院管轄第二審合議庭判決如下︰
    主  文
上訴駁回。
    事實及理由
一、本案經本院審理結果，認第一審判決認事用法及量刑均無不
    當，應予維持，並引用第一審判決書記載之事實、證據及理
    由（如附件）。
二、本件上訴意旨略以：執行點交當日執行員警甚多，豈容上訴
    人撒野的份，上訴人並非當事人，根本無權干涉，事實上上
    訴人當初僅想要回上訴人所有之鐵書櫃，並要求搬遷人員小
    心搬遷，不要將物器磨損，豈知其中一員警上前掐住上訴人
    之手，並用力將上訴人推開，屆時五、六位員警同時動手，
    上訴人根本連反抗能力全無，上訴人並無所謂妨害公務或妨
    害任何人之舉，本案之發生純係上訴人之自衛及人性之自然
    反應，並非如彰化縣警察局保安隊員丁○○所陳述之意圖妨
    害及阻擋執行公務，原審認事用法均有違，為此請求將原判
    決撤銷，諭知被告無罪之判決云云。
三、經查：（一）本院九十二年度執字第一九六七六號債權人彰
    化縣埔心鄉農會、債務人張成輝、張淑珠、張素花之拍賣抵
    押物執行案，所拍賣之彰化縣埔心鄉○○○段一四０、一三
    七地號土地及其上之十五、三二二建號建物，於九十三年七
    月六日公開拍賣時由黃敏光以新台幣一千四百二十二萬一千
    一百元得標，本院並於同年七月十五日發給買受人黃敏光權
    利移轉證書，取得該不動產之所有權，拍定人黃敏光並於九
    十三年七月二十九日向本院聲請點交該不動產，本院訂於九
    十三年九月二十七日上午至現場履勘，至現場時，債務人張
    成輝之子即被告乙○○在場，表示給予四個月搬遷時間，惟
    拍定人表示只願意給予一個月搬遷時間，屆時再陳報搬遷情
    形，嗣拍定人以債務人遲遲不肯遷讓交付，且無遷讓之意思
    ，故又再次具狀請求本院將該不動產點交於拍定人，本院乃
    定九十三年十二月二十九日下午前往現場執行點交，至現場
    時，被告乙○○在場，表示希望拍定人給予搬遷時間，拍定
    人表示願再給予二個月搬遷時間，屆時再陳報搬遷情形，嗣
    拍定人再以債務人遲遲不肯遷讓交付，且無遷讓之意思，再
    次具狀請求本院將該不動產點交於拍定人，本院乃定九十四
    年六月二十七日下午前往現場執行點交，至現場時，債務人
    不在場，被告乙○○在場，經告以執行要旨，以跳樓要脅並
    抗拒執行，後經協調結果，拍定人之代理人表示同意今日延
    緩執行，拍定人以該不動產仍由債務人居住使用中，且不肯
    遷讓交付，故又再次於九十四年七月五日具狀請求本院將該
    不動產點交於拍定人，本院乃定九十四年七月二十日上午前
    往現場執行點交，至現場時，債務人不在場，被告乙○○在
    場，本院會同警員到場協助執行，法官告知被告乙○○妨害
    公務，解送彰化縣警察局溪湖分局埔心分駐所移送臺灣彰化
    地方法院檢察署偵辦，拍定人代理人僱請之工人進行搬遷，
    屋內尚遺留之物品交予拍定人代理人保管，並將執行標的物
    解除債務人之占有，點交予拍定人接管，並將點交公告揭示
    於現場，並將所遺留之神桌、鐵桌、神明及神主牌等請置員
    林寺，此業經本院調取該案之執行卷宗核閱無誤，並有本院
    民事執行處通知一份在卷可稽。（二）證人丁○○亦於偵查
    中到庭證稱：（問：當日發生爭執之情形為何？）我當日負
    責看守前門，當時被告要進入屋中，法官諭知我不要讓被告
    進入，我們就發生推擠，但被告仍強行要進入，一直往門擠
    進去，我就一直守在門口不讓他進入。（問：除上開部分，
    被告當有施任何強暴脅迫行為？）原本債權人已經置放於屋
    中之祖先牌位請出，但被告試圖要追回該祖先牌位，我們就
    擋在中間不讓被告取回，後來被告就轉而抱住法師及葬儀社
    人員所駕駛之車輛及輪胎，不讓他們離開。（問：被告強行
    進入執行標的物時，搜證錄影帶有無攝入？）因為不是我拍
    攝，所以不清楚等語。並經檢察官當庭勘驗蒐證光碟結果：
    被告強行進入執行標的物門內之情形未攝入，於六分三十秒
    時，法師要將祖先牌位請出時，執勤員警於一旁戒護，被告
    站立於阻擋法師、員警前，員警要將被告排除，被告不從而
    阻擋，進而雙方發生拉扯。（問：有無其他陳述？）被告上
    開阻擋不讓法師將其祖先牌位請走，當時我們就先將被告隔
    離在旁，法師上車後，我們將被告放開，被告就跑去抱住法
    師車輛之輪胎，我們再請同事支援，將被告架開現場等語，
    是以被告顯係於明知法官及員警等公務員係於現場依法執行
    點交之公務時，其於見員警丁○○護送法師正欲將其祖先牌
    位請離上址時，竟強行阻擋於員警丁○○及法師前，員警丁
    ○○見狀欲將被告排除，被告不為所動並隨即以推擠、拉扯
    身體之方式對員警丁○○施以強暴，嗣經法官陳正禧諭令在
    場員警以妨害公務現行犯當場逮捕乙○○。（三）又經本院
    當庭勘驗現場錄影帶，其內容為：被告下車即與員警發生爭
    執，並表示其有權利，員警表示其有權利之時間已經過了，
    現在正在執行公務，被告仍不斷質問其為何沒有人權，並不
    斷拉扯與推擠員警。證人甲○咆哮神主牌是不能隨便請的，
    應該要通知。其後法師與員警進入現場，欲將神主牌移走，
    被告上前質問員警與法師，為何將其神主牌位移走，如果因
    為請出神主牌而家裡出事要其負責，且一直吼叫這是我的神
    主牌，並阻擋於員警及法師之前，員警回答你這是妨礙公務
    ，欲將被告驅離，被告隨即與員警發生拉扯，並大聲呼叫你
    為何打我，且大力推擠員警肩膀，證人甲○也上前向警方吼
    叫，質問員警為何可以將神主牌遷移，後員警將被告架離現
    場，被告仍強力抗爭，並躺臥路邊，不停呼喊還我神主牌，
    員警欲將被告帶離路邊，被告起身後以手推擠員警，大叫為
    何壓著我，此有現場蒐證光碟一片及照片八張在卷可參，至
    於證人甲○雖於本院審理時到庭證稱：（被告問：我當時有
    去阻擋他們遷移神主牌位？）沒有。（被告問：我當時有無
    去阻擋警察？）我看到當時你要進入屋內，警察就將你架到
    牆邊。（檢察官問：是否員警被被告阻擋時，要請被告離開
    時，被告不要，而繼續阻擋，雙方才發生拉扯？）當時被告
    是要問神主牌要遷移至何處，才會將法師阻擋，後來有二、
    三名員警將被告架開，沒有發生拉扯等語；及證人丙○○○
    雖於本院審理時到庭證稱：（被告問：當天警察要護送神主
    牌離開時，我有去阻擋？）當時你去質問神主牌要送去何處
    ，而被警察用手壓住脖，後來你被放開後，你才再去追問。
    （被告問：警察要拉開我的時候，我都不理，我才與警察發
    生拉扯？）你並沒有與警察發生拉扯等語，惟證人甲○、丙
    ○○○二人上開證言與上開現場蒐證光碟不符，自無從予以
    採信，是以被告所辯顯係事後卸責之詞，不足採信，本件事
    證已臻明確，被告妨害公務犯行自堪認定。（四）又警察任
    務為依法維持公共秩序，保護社會安全，防止一切危害，促
    進人民福利，原審審酌被告不聽執勤警員之制止，竟對警員
    施以強暴，漠視執法人員之人身安全，並妨害公權力之行使
    ，及考量執勤警員身體所受之傷害，等一切情狀，量處有期
    徒刑二月，並諭知易科罰金之折算標準，核無違誤或量刑過
    重之不當情形，上訴人即被告之上訴，難認有理由，應予駁
    回。
據上論斷，應依刑事訴訟法第四百五十五條之一第一項、第三項
、第三百七十三條、第三百六十八條，判決如主文。
本件經檢察官洪紹文到庭執行職務。
中    華    民    國    95    年    4     月    14    日
                  刑事第二庭   審判長法  官  石馨文
                                     法  官  李水源
                                     法  官  黃齡玉
以上正本證明與原本無異。
本判決不得上訴。
中    華    民    國    95    年    4     月    17    日
                                     書記官  梁高賓


司法院資訊處製作；財團法人民間司法改革基金會備份。
